臺灣苗栗地方法院刑事判決
110年度簡上字第112號
公  訴  人  臺灣苗栗地方檢察署檢察官
上  訴  人  
即  被  告  賴瑞琦



                    另案於法務部○○○○○○○○○○○執行中
上列上訴人即被告因違反毒品危害防制條例案件，不服本院民國
110年12月1日所為之110度苗簡字第935號第一審簡易判決（聲請
簡易判決處刑案號：110年度毒偵字第1407號），提起上訴，本
院管轄之第二審合議庭判決如下：
    主  文
上訴駁回。
    犯罪事實及理由
一、本案經本院審理結果，認第一審判決上訴人即被告賴瑞琦所
     為係犯施用第二級毒品罪，依刑事訴訟法第449條第1項前
    段、第454條第2項、毒品危害防制條例第10條第2項、刑法
    第11條前段、第47條第1項、第41條第1項前段等規定，判處
    被告有期徒刑4月，如易科罰金，以新臺幣1千元折算1日，
    核其認事、用法均無違誤，量刑亦屬適當，應予維持，爰引
    用該判決書所記載之犯罪事實、證據及理由（如附件一）。
二、被告上訴意旨略以：原審判決4個月量刑過重，且被告施用
    毒品是為了工作、要養家，懇請法院從輕量刑等語（見本院
    110年度簡上字第112號卷【下稱本院卷】第15頁）。
三、按量刑輕重，係屬事實審法院得依職權自由裁量之事項，苟
     已斟酌刑法第57條各款所列情狀而未逾越法定刑度，不得
    遽 指為違法。又在同一犯罪事實與情節，如別無其他加重
    或減 輕之原因，下級審法院量定之刑，亦無過重或失輕之
    不當情 形，則上級審法院對下級審法院之職權行使，原則
    上應予尊 重（最高法院72年度台上字第6696號判決、85年
    度台上字第2446號判決意旨參照）。
四、經查，本案第一審簡易判決之量刑理由為：審酌被告前有施
    用毒品之前科（構成累犯部分不重複評價），仍未能徹底戒
    絕毒品，又犯本案施用第二級毒品犯行，足見其戒絕毒癮之
    意志不堅，未能體悟施用毒品對自己、家人造成之傷害及社
    會之負擔；兼衡其犯後否認犯行之態度，及其智識程度、生
    活狀況等一切情狀，爰量處有期徒刑4月，業已斟酌刑法第5
    7條各款所列情狀，並考量被告前案紀錄及累犯等情，其量
    刑要無違法可言，所宣告之刑與被告犯罪情節相衡，亦難謂
    有過重或失輕之不當情形，既別無其他減輕之原因，揆諸前
    揭說明，本院對原審之職權行使，自當予以尊重。是被告之
    上訴為無理由，應予駁回。
五、末按第二審被告經合法傳喚，無正當之理由不到庭者，得不
    待其陳述，逕行判決，刑事訴訟法第371條定有明文。又對
    於簡易判決不服而上訴者，準用上開規定，此觀諸刑事訴訟
     法第455條之1第3項之規定自明。本案被告經本院合法傳 
    喚，有卷附送達證書可憑（見本院卷第71頁），其於審判期
    日無正當理由未到庭，爰不待其陳述，逕為判決，附此敘明
    。
據上論斷，應依刑事訴訟法第455條之1第1項、第3項、第368 條
、第371條、第373條，判決如主文。
本案經檢察官徐一修聲請以簡易判決處刑，檢察官楊岳都到庭執
行職務。
中    華    民    國   111    年    5     月    24    日
                  刑事第四庭  審判長法  官  羅貞元
　　　　　　　　　
                                    法  官  申惟中
　　　　　　　　　　　　　　　　　　
                                    法  官  郭世顏
以上正本證明與原本無異。
不得上訴。
                                    書記官  呂  彧
中　　華　　民　　國　　111 　年　　5 　　月　　24　　日

附件一：
臺灣苗栗地方法院刑事簡易判決
110年度苗簡字第935號
聲  請  人  臺灣苗栗地方檢察署檢察官
被      告  賴瑞琦
上列被告因違反毒品危害防制條例案件，經檢察官聲請以簡易判
決處刑（110年度毒偵字第1407號），本院判決如下：
    主  文
賴瑞琦施用第二級毒品，累犯，處有期徒刑肆月，如易科罰金，
以新臺幣壹仟元折算壹日。
    犯罪事實及理由
一、本件犯罪事實、證據名稱均引用檢察官聲請簡易判決處刑書
    之記載（如附件），證據部分並補充「臺灣高等法院被告前
    案紀錄表」作為證據。     
二、論罪科刑：
　㈠核被告賴瑞琦所為，係犯毒品危害防制條例第10條第2項之施
    用第二級毒品罪。被告施用毒品前持有第二級毒品甲基安非
    他命之低度行為，應為施用毒品之高度行為所吸收，不另論
    罪。
　㈡累犯部分：　
　⒈被告前因違反毒品危害防制條例案件，經本院於民國109年8
    月10日以109年度苗簡字第707號判決判處有期徒刑2月確定
    ，嗣於110年5月20日（入監服刑）執行完畢，有臺灣高等法
    院被告前案紀錄表在卷可考，則被告受徒刑之執行完畢，5
    年以內故意再犯本案有期徒刑以上之罪，應依刑法第47條第
    1項規定，加重其刑。聲請簡易判決處刑書漏未論及累犯部
    分，應予補充。至被告上開違反毒品危害防制條例案件（入
    監服刑）執行完畢後，與被告另案違反毒品危害防制條例案
    件，經本院以110年度聲字第498號裁定應執行有期徒刑4月
    確定，惟數罪併罰之案件，雖應依刑法第50條、第51條規定
    就數罪所宣告之刑定其應執行之刑，然此僅屬就數罪之刑，
    如何定其應執行者之問題，本於數宣告刑，應有數刑罰權，
    此項執行方法之規定，並不能推翻被告所犯係數罪之本質，
    若其中一罪之刑已執行完畢，自不因嗣後定其執行刑而影響
    先前一罪已執行完畢之事實，謂無累犯規定之適用（最高法
    院104年度第6次刑事庭會議意旨參照）。從而，本案仍構成
    累犯。
　⒉參酌司法院釋字第775號解釋意旨，本院考量被告前因施用毒
    品案件（本院109年度苗簡字第707號）執行完畢，理應產生
    警惕作用，且毒品案件向為檢警強力查緝之犯罪，影響社會
    治安甚大，然被告未能戒除毒癮，在前案執行完畢後2月餘
    ，即故意再犯本案施用毒品案件，足見被告有其特別之惡性
    ，且前罪之徒刑執行成效不彰，為符罪刑相當原則，爰依刑
    法第47條第1項之規定加重其刑。  　 　
　㈢爰以行為人之責任為基礎，審酌被告前有施用毒品之前科（
    構成累犯部分不重複評價），仍未能徹底戒絕毒品，又犯本
    案施用第二級毒品犯行，足見其戒絕毒癮之意志不堅，未能
    體悟施用毒品對自己、家人造成之傷害及社會之負擔；兼衡
    其犯後否認犯行之態度，及其智識程度、生活狀況等一切情
    狀，量處如主文所示之刑，並諭知易科罰金之折算標準。
三、依刑事訴訟法第449條第1項前段、第454條第2項，毒品危害
    防制條例第10條第2項，刑法第11條前段、第47條第1項、第
    41條第1項前段，逕以簡易判決處刑如主文。
四、本案經檢察官徐一修聲請以簡易判決處刑。
五、如不服本判決，得於判決書送達之翌日起20日內，以書狀敘
    述理由，向本院提出上訴。
中　　華　　民　　國　　110 　年　　12　　月　　1 　　日
                  刑事第二庭  法　官    陳雅菡
以上正本證明與原本無異。　　　　　　　　　　　　　　　　
如不服本判決應於收受判決後20日內向本院提出上訴書狀，並應
敘述具體理由。其未敘述上訴理由者，應於上訴期間屆滿後20日
內向本院補提理由書(均須按他造當事人之人數附繕本)「切勿逕
送上級法院」。
    　　　　　　　　　　　　　書記官　  林義盛
中　　華　　民　　國　　110 　年　　12　　月　　1 　　日
附錄本案論罪科刑之法條：
毒品危害防制條例第10條
施用第一級毒品者，處6月以上5年以下有期徒刑。
施用第二級毒品者，處3年以下有期徒刑。

附件：
臺灣苗栗地方檢察署檢察官聲請簡易判決處刑書
                                   110年度毒偵字第1407號
　　被　　　告　賴瑞琦
上列被告因違反毒品危害防制條例案件，業經偵查終結，認為宜
以簡易判決處刑，茲將犯罪事實及證據並所犯法條分敘如下：
　　　　犯罪事實
一、賴瑞琦前因施用毒品案件，經依法院裁定送觀察、勒戒後，
    認無繼續施用毒品之傾向，於民國110年7月5日執行完畢釋
    放出所，並由本署檢察官以109年度毒偵字第1186號、110年
    度毒偵字第873號為不起訴處分確定。詎仍不知悔改，基於
    施用第二級毒品甲基安非他命之犯意，於前開觀察、勒戒釋
    放後3年內之110年8月12日12時7分許為警採尿起回溯96小時
    內某時，在不詳地點，以不詳方式，施用第二級毒品甲基安
    非他命1次。嗣於同日10時40分許，為警在苗栗縣○○市○○街0
    00巷00號查獲，經其同意採集尿液送驗，結果呈安非他命、
    甲基安非他命陽性反應，而查悉上情。
二、案經苗栗縣警察局頭份分局報告偵辦。
　　　　證據並所犯法條
一、證據清單及待證事實：
編號 證　據　名　稱 待　證　事　實 (一) 被告賴瑞琦於警詢之供述 否認有施用第二級毒品甲基安非他命之事實。 (二) 勘察採證同意書、苗栗縣警察局頭份分局偵辦毒品案件尿液鑑驗代碼對照表、毒品犯罪嫌疑人尿液採驗作業管制紀錄、中山醫學大學附設醫院檢驗科藥物檢測中心尿液檢驗報告（檢體編號：110C133號）各1份 證明被告於110年8月12日12時7分許，親自排放之尿液經送驗結果呈安非他命、甲基安非他命陽性反應之事實。  
二、核被告所為，係犯毒品危害防制條例第10條第2項之施用第
    二級毒品罪嫌。
三、依毒品危害防制條例第23條第2項、刑事訴訟法第451條第1
    項聲請逕以簡易判決處刑。
　　此　致
臺灣苗栗地方法院
中　　華　　民　　國　 110　　年　　10　　月　　26　　日
                              檢察官  徐  一  修